Inventaris van het archief van de educatieve omroep Teleac/NOT, voorlopers en samenwerkingsverbanden, (1951) 1961-2010
Nationaal Archief, Den Haag
- Archief NOT 1963-1996, B
  - Stukken betreffende bijzondere onderwerpen, B2
    - Publiciteit omtrent cursussen, B2.8
      - Publiciteit, B2.8.1
        - De miljoenste Teleac-cursiste., 1980; 1669
        - Alles over Teleac, informatieboekje in de Engelse en Franse taal., 1981; 640
        - Alles over Teleac, informatieboekje versie maart 1981, maart 1982 en april 1983., 1981 - 1983; 639
        - Teleac publicatie 1: Tien jaar studeren na het dagonderwijs., 1984; 1648
        - Teleac magazine cursusprogramma najaar 1984-voorjaar 1990., 1984 - 1990; 287
        - Teleac cursusprogramma najaar 1986: folderrmateriaal, (pers)brieven, affiche's en sticker met informatie over de cursussen., 1897
        - Alles over Teleac, informatieboekje., 1987; 467
        - Alles over Teleac, informatieboekje in de Duitse taal., 1987; 641
        - Engelstalig informatiepakket bestaande uit de brochure 'Introducing Teleac' (ontbreekt) en de detail informatie 'Graphic Techniques', 'Drawing and Painting' en 'Portrait Painting and Drawing'., 1987; 1781
        - Teleac cursusprogramma (folder) september 1987-najaar 1990., 1987 - 1990; 668
        - Catalogus/prospectus Telelac Bedrijfscursussen najaar 1990 en najaar 1991., 1990 - 1991; 743
        - Teleac catalogue (engelstalig),Telelac catalogue autumn 1991 en Teleac (NOS-sales)., 1990 - 1991; 285
        - Teleackrant najaar 1990-september t/m december 1996., 1990 - 1996; 45
        - Teleac (cursus)programma (folder) voorjaar 1991-voorjaar 1993., 1991 - 1993; 670
        - Perspresentatie seizoen 1992-1993., 1289
        - Presentatie Teleac op beurzen en uitgebreide internationale visitekaartje., 1992; 1432
        - Teleac Multimedia adult education (engelstalig) algemene informatiefolder met verwijzing voor meer informatie., 1992; 1894
        - Advertenties in diverse kranten om aandacht te vragen voor het nieuwe cursusaanbod., 1992 - 1995; 1647
        - Teleac Multimedia adult education (engelstalig) informatiemapje met informatie over de cursussen op gebied van health care, languages, business and professional skills en hobbies and leisure., 1995; 342
        - Teleacnieuwsbrief nr 2 maart 1996., 1908
        - Teleactiviteit, contactblad voor cursisten van Teleac, seizoen 1968/69, nr1-4., 1968 - 1969; 660
        - Teleactiviteit, contactblad voor cursisten van Teleac, 1969/1970, jaargang 2, nr1-4., 661
        - Teleactiviteit, contactblad voor cursisten van Teleac, 1970/1971, jaargang 3, nr1-4., 662
        - Teleactiviteit, contactblad voor cursisten van Teleac, 1971/1972, jaargang 3, nr1-4., 663
        - Teleactiviteit, contactblad voor cursisten van Teleac, 1972/1973, jaargang 4, nr5., 664
        - Mediabrief/Mediagids van cursussen: alfabetisch gerangschikt A., 1988 - 1995; 295
          Mediabrief/-gids bevat informatie omtrent de cursus, uitzendtijden, kosten etc.
        - Mediabrief/Mediagids van cursussen: alfabetisch gerangschikt B., 1985 - 1996; 296
        - Mediabrief/Mediagids van cursussen: alfabetisch gerangschikt C., 1986 - 1994; 297
        - Mediabrief/Mediagids van cursussen: alfabetisch gerangschikt D., 1986 - 1994; 298
        - Mediabrief/Mediagids van cursussen: alfabetisch gerangschikt E., 1986 - 1996; 299
        - Mediabrief/Mediagids van cursussen: alfabetisch gerangschikt F., 1986 - 1995; 300
        - Mediabrief/Mediagids van cursussen: alfabetisch gerangschikt G., 1986 - 1996; 301
        - Mediabrief/Mediagids van cursussen: alfabetisch gerangschikt H-I-J., 1986 - 1996; 302
        - Mediabrief/Mediagids van cursussen: alfabetisch gerangschikt K., 1986 - 1996; 303
        - Mediabrief/Mediagids van cursussen: alfabetisch gerangschikt L-M-N., 1985 - 1996; 304
        - Mediabrief/Mediagids van cursussen: alfabetisch gerangschikt O., 1985 - 1996; 305
        - Mediabrief/Mediagids van cursussen: alfabetisch gerangschikt P., 1985 - 1996; 306
        - Mediabrief/Mediagids van cursussen: alfabetisch gerangschikt Q-R., 1985 - 1996; 307
        - Mediabrief/Mediagids van cursussen: alfabetisch gerangschikt S., 1986 - 1996; 308
        - Mediabrief/Mediagids van cursussen: alfabetisch gerangschikt T-U-V., 1986 - 1996; 309
        - Mediabrief/Mediagids van cursussen: alfabetisch gerangschikt W-Y-Z., 1986 - 1996; 310
        - Folders die betrekking hebben op het cursusseizoen 1973/1974., 655
        - Folders die betrekking hebben op het cursusseizoen 1974/1975., 656
        - Folders die betrekking hebben op het cursusseizoen 1975/1976., 657
        - Folders die betrekking hebben op het cursusseizoen 1976/1977., 658
        - Folders die betrekking hebben op het cursusseizoen 1977/1978., 659
        - Drukwerk met informatie van of over cursussen., 1989; 1902
        - Drukwerk met informatie van of over cursussen., 1990; 1903
        - Drukwerk met informatie van of over cursussen., 1991; 1904
        - Drukwerk met informatie van of over cursussen., 1992; 1905
        - Drukwerk met informatie van of over cursussen., 1993 - 1994; 1906
        - Drukwerk met informatie van of over cursussen., 1995 - 1996; 1907
      - Teleacprijs, B2.8.2
        - Oprichtingsakte stichting (afschrift)., 1988; 1149
        - Hajer, dr. R., winnaar Teleacprijs 1990., 1050
          Bevat een zwart-wit foto
        - Agenda en verslag (handgeschreven) van het bestuur van de stichting., 1995; 1150
    - Documentatie, B2.9
      - Historische krantenknipsels en stukken uit tijdschriften omtrent Teleac., 1963 - 1965; 1644
        Bevat een artikel uit 1971
      - Televisie bij onderwijs en opleiding door D.A. de Korte; uitgave van Agon Bibliotheek., 1964; 1367
        D.A. de Korte bestuurslid / medeoprichter van Stichting Teleac
      - Knipselkrant samengesteld door de Pers- en Publiciteitsdienst van het Ministerie van Onderwijs, Kunsten en Wetenschappen (januari - april 1965)., 1638
        Bevat historische krantenknipsels omtrent Teleac
      - Knipselkrant samengesteld door de Pers- en Publiciteitsdienst van het Ministerie van Onderwijs, Kunsten en Wetenschappen (april - augustus 1965)., 1639
      - Knipselkrant bijlage 1, samengesteld door de Pers- en Publiciteitsdienst van het Ministerie van Onderwijs, Kunsten en Wetenschappen (januari - juli 1965)., 1640
      - Knipselkrant bijlage 2, samengesteld door de Pers- en Publiciteitsdienst van het Ministerie van Onderwijs, Kunsten en Wetenschappen (januari - maart 1965)., 1641
      - Knipselkrant bijlage 3, samengesteld door de Pers- en Publiciteitsdienst van het Ministerie van Onderwijs, Kunsten en Wetenschappen (maart - juli 1965)., 1642
      - Register op de Knipselkrant bijlage 3, samengesteld door de Pers- en Publiciteitsdienst van het Ministerie van Onderwijs, Kunsten en Wetenschappen (deelregister 3 nrs 151 t/m 200)., 1965; 1643
      - Krantenknipsels en artikelen uit tijdschriften die betrekking hebben op cursussen., 1965; 1912
      - Krantenknipsels en artikelen uit tijdschriften die betrekking hebben op de cursus Pech onderweg., 1965 - 1966; 1913
      - Onderwijsomroep, een dringend pleidooi; in opdracht van Teleac uitgegeven door Muusses Purmerend., 1972; 1655
      - Spelen met spellen (s-p-e-l-l-e-n); boekje met teksten van de taaltest Teleac., 1991 - 1995; 1646
      - Teleac gered door VROM?, VPRO-gids met daarin dossier Teleac., 1992; 799
- Archief Teleac/NOT 1996-2010, C
  - Stukken van algemene aard, C1
    - Vergaderstukken, C1.1
      - Bestuur, C1.1.1
        - Vergaderstukken (augustus t/m december)., 1996; 64
        - Vergaderstukken (januari-februari)., 1997; 163
        - Vergaderstukken (mei t/m december)., 1997; 1
        - Vergaderstukken., 1998; 1084
        - Vergaderstukken (maart t/m juni)., 1999; 133
        - Vergaderstukken (september en oktober)., 1999; 134
        - Vergaderstukken (november)., 1999; 1083
        - Vergaderstukken (februari t/m mei)., 2000; 1086
        - Vergaderstukken (augustus t/m november)., 2000; 1087
        - Vergaderstukken (januari t/m juli)., 2001; 1118
        - Vergaderstukken (september t/m november)., 2001; 1119
        - Vergaderstukken (maart)., 2002; 939
        - Vergaderstukken (mei en september)., 2002; 940
        - Vergaderstukken (november-december)., 2002; 938
        - Vergaderstukken (maart t/m september)., 2003; 1032
        - Vergaderstukken (december)., 2003; 1030
        - Vergaderstukken., 2004; 1129
        - Vergaderstukken., 2005; 1130
        - Vergaderstukken (februari t/m april)., 2006; 1332
        - Vergaderstukken (mei en juni)., 2006; 1333
        - Vergaderstukken (augustus)., 2006; 1334
        - Vergaderstukken (oktober en december)., 2006; 1335
        - Vergaderstukken van de agendacommissie van het Bestuur., 2003 - 2005; 1128
        - Bestuursdagen 2003; bestuursvergadering, agenda met bijlagen en notulen., 1031
        - Bestuursdagen 2006; uitstapje bestuur met partners; bestuursvergadering, agenda met bijlagen en notulen., 922
        - Bestuursdagen 2007; uitstapje bestuur met partners; bestuursvergadering, agenda met bijlagen en notulen., 934
      - Directie-overleg, C1.1.3
        - Agenda's met bijlagen en verslagen., 1998; 1009
        - Agenda's met bijlagen en verslagen., 1999; 1010
        - Agenda's met bijlagen en verslagen (januari t/m maart)., 2000; 995
      - Managementteam, C1.1.4
        - Agenda's met bijlagen en verslagen (januari t/m mei)., 2003; 1014
        - Agenda's met bijlagen en verslagen (juni t/m december)., 2003; 1015
        - Agenda's met bijlagen en verslagen (november en december)., 2003; 1013
        - Agenda's met bijlagen en verslagen (januari t/m juni)., 2004; 1016
        - Agenda's met bijlagen en verslagen (juli t/m december)., 2004; 1017
        - Agenda's met bijlagen en verslagen (januari t/m december)., 2005; 1479
        - Agenda's met bijlagen en verslagen (februari t/m april)., 2006; 1331
        - Agenda's met bijlagen en verslagen (mei t/m juni)., 2006; 1330
        - Agenda's met bijlagen en verslagen (september t/m december)., 2006; 1329
    - Jaarverslagen, C1.2
      - Jaarverslag 1998 met Sociaal Jaarverslag., 66
      - Jaarverslag 1999 met Sociaal Jaarverslag., 288
      - Jaarverslag 2000 met Sociaal Jaarverslag., 590
      - Jaarverslag 2001 met Sociaal Jaarverslag., 591
      - Jaarverslag 2002 met Sociaal Jaarverslag., 592
      - Jaarverslag 2003 met Sociaal jaarverslag., 593
      - Jaarverslag 2004 met Sociaal jaarverslag., 594
      - Jaarverslag 2005 met Sociaal jaarverslag., 595
      - Jaarverslag 2006 met Sociaal jaarverslag., 596
      - Jaarverslag 2007 met Sociaal jaarverslag., 597
      - Jaarverslag 2008 met Sociaal jaarverslag., 598
  - Stukken betreffende bijzondere onderwerpen, C2
    - Oprichting en organisatie, C2.1
      - Fusie Teleac en NOT, C2.1.1
        - Overleg Dagelijks Besturen NOT en Teleac ter bevordering van samenwerking., 1992; 1232
        - Vergaderstukken stuurgroep., 1994; 1198
        - Vergaderstukken stuurgroep (februari t/m november)., 1995; 1199
        - Vergaderstukken stuurgroep (december 1995 t/m april 1996)., 1995 - 1996; 1692
        - Stuurgroep: correspondentie., 1995 - 1996; 1696
        - Intentieverklaring (ongetekend) tot fusie., 1994 - 1995; 1205
        - Persbericht ' De eerste echte fusie in Hilversum!' en 'TELEAC/NOT gefuseerd per 1 juli 1996'., 1994 - 1996; 1231
        - Directie-overleg; agenda's en verslagen., 1995; 166
        - Directie-overleg; agenda's en verslagen., 1996; 167
        - Taakomschrijving stuurgroep en projectgroepen., 1995; 1201
        - Overzicht van de samenstelling van de verschillende projectgroepen., 1995; 1450
        - Projectgroep Statuten en Reglementen: samenstelling, agenda's en verslagen en verslag aan stuurgroep., 1995; 786
        - Projectgroep Statuten en Reglementen: bijlagen behorende bij de agenda's van de vergaderingen., 1995 - 1996; 1915
        - Projectgroep organisatie Teleac/NOT; samenstelling., 1995; 1202
        - Projectgroep organisatie Teleac/NOT; vergaderstukken (niet compleet)., 1995 - 1996; 1227
        - Notitie ten behoeve van de Projectgroep Programmering van H.P. Stroomberg., 1995; 931
        - Fusienieuws voor alle medewerkers (oktober 1995)., 987
        - Beleidsnotitie bestuursstructuur., 1995; 1200
        - Contract betreffende voorbereidende werkzaamheden en uitvoering fusie (ongetekend)., 1995; 1203
        - Op weg naar de educatieve omroep, voorstel voor begeleiding van de fusie van Teleac en NOT., 1995; 1795
        - Inhuur extern adviseur dr. ir. R. Goodijk (GITP, Tilburg)., 1995; 1204
        - Deelname OR aan voorbereidingscommissie., 1995; 1228
        - Deelname OR aan gezamenlijke huisvestingswerkgroep., 1995; 1229
        - Deelname OR aan fusie-stuurgroep en projectgroepen., 1995; 1230
        - De cultuur als sturende factor in het fusieproces Teleac/NOT en Overlegstructuur Teleac/NOT; 2 rapporten van de Projectgroep Organisatie opgesteld door Berenschot., 1995; 1448
        - Nota Programmabeleid, opgesteld door de Projectgroep Programmabeleid., 1995; 1449
        - Beleidsnotitie gemaakt door de afdeling Post- en Archiefzaken (PAZ) van Teleac., 1995; 1675
          komt uit documentatieserie
        - Voorstel voor de hoofdstructuur Teleac/NOT; rapport van de Projectgroep Organisatie opgesteld door Berenschot., 1995; 1793
        - Communicatieplan fusieproces en Intern communicatieplan voor de implementatie., 1995 - 1996; 1435
        - Overzicht fusiestukken Teleac/NOT (betreft kopiën welke overzicht geven van de belangrijkste stukken in fusieproces)., 1995 - 1996; 989
        - Risico analyse, 'NOT en fiscaliteit' (onderzoek Moret Ernst & Young in het kader van de fusie) en goedkeuring voor schenkingsrecht door het Ministerie van Financiën., 1996; 1224
        - Risico-inventarisatie door KPMG van de diverse balansposten, waarderingsgrondslagen en administratieve systemen van Teleac., 1996; 1233
        - Afspraken gemaakt tussen de NOT en de zgn 'Basisstichtingen' inzake de situatie na de fusie., 1996; 1796
        - Hoofdlijnen sociaal beleid Teleac/NOT; Overeenkomst sociaal plan; Totale pakket bedrijfsregelingen; Functiekarakteristieken., 1996; 1038
        - Informatieboekje Personeel & Organisatie (mei 1996)., 988
        - Kennismakingsbijeenkomst van de programmaraden van Teleac en NOT op 13 maart 1996., 1786
        - Convenant voor het oprichten van een nieuwe Ondernemingsraad en vastelling van de overgangsbepalingen., 1996; 1412
        - Evaluatie en voorstel persbeleid vanaf najaar 1996., 1436
        - Juridische fusie tevens akte van oprichting Teleac/NOT 30 juni 1996 en uittreksel van de akte van juridische fusie., 787
        - Verslag van een onderzoek naar het verloop van de fusie van Teleac/NOT voor werknemers., 1997; 1143
        - Tijdelijke versterking van het team Financiële en Economische Zaken (FEZ): interimmanagement via Moret Ernst & Young en rapport van Roberson associates., 1997; 1451
      - Instelling, ontwikkeling, C2.1.2
        - Statuten en reglementen., 1996; 22
        - Statutenwijziging, doorlopende tekst van de statuten na wijziging en uittreksel uit de Kamer van Koophandel met datum statutenwijziging., 1997; 789
        - Statutenwijziging per 15 mei 2008 (uittreksel van intranet waarin dit wordt verwoord )., 791
        - Registratie beeldmerk en woordmerk 'Teleac/NOT educatieve omroep'., 1996 - 1999; 1635
        - Brochure 'Een beeld van Teleac/NOT'., 1997; 1154
        - Visitatie Landelijke Publieke Omroep; zelfevaluatierapport Teleac/NOT., 2003; 1024
        - Visitatie Landelijke Publieke Omroep; evaluatierapport 'Teleac/NOT, 40 jaar boeiend' (rapport ontbreekt)., 2003; 1063
          Zie inventarisnummer 1061 voor het rapport van Educom en inventarisnummer 1062 voor het rapport van de RVU
      - Samenwerking, C2.1.3
        - Stichting TV2, C2.1.3.1
          - Concessie-aanvraag (rapporten TROS ter ondersteuning aanvraag)., 1994 - 1995; 1237
            Opgericht door EO, TROS en Teleac/NOT uitgebreid met BNN. Nieuwe tv-zender gericht op familie, ontspanning etc.
          - Correspondentie over samenwerking., 1994 - 1997; 1240
          - Besprekingsverslag met betrekking tot samenwerking ITCom en de TROS inzake Set Top Box., 1995; 1238
          - Facilitaire samenwerking., 1995 - 1996; 1236
          - Netmanagement., 1995 - 1996; 1239
          - Oprichtingsakte 23-12-1996 (kopie)., 1234
          - Huishoudelijk reglement 14-1-1997 (concept)., 1235
          - Meerjarenplan TV2 1999-2002., 1998; 1746
          - Jaarrekening 1998 en 1999., 1998 - 1999; 616
        - Samenwerking Teleac/NOT met RVU Educatieve Omroep, C2.1.3.2
          Zie voor de uitvoering vande taken hoofdstuk E.
          - Samenwerking om te komen tot een Educatief Themakanaal., 1997 - 2000; 1298
          - Documentatiepakket voor de bosdag op 2 en 3 juni 1998., 1775
          - Correspondentie., 1999; 950
          - Correspondentie., 2000; 951
          - Correspondentie., 2001 - 2002; 952
          - Concept visiedocument; Naar een nieuwe publieke educatieve omroep., 1999; 1070
          - Voornaamste conclusies van de werkconferentie Teleac/RVU 17 september 1999., 1774
          - Stukken betreffende: facilitaire dienst, organogram, urenverdeling, sociaal beleid & bedrijfsregelingen., 1999 - 2001; 1918
          - Stukken betreffende: management letter inzake Jaarrekening 1998 T/N, procedures,formulieren, functieraster, RVU info., 1999 - 2001; 1919
          - Stukken betreffende: New York bijeenkomsten, Statutenwijziging, Erkenningsverlening, Programmatische uitgangspunten Educom., 1999 - 2001; 1916
          - Stukken betreffende: Visie dokument, Plan van aanpak, Financieele werkgroep, projectbegeleiding, automatisering., 1999 - 2001; 1917
          - Rapport Ernst & Young inzake nadere analyse van de ontwikkeling van vermogen en resultaat alsook de interne organisatie en interne beheersing bij Teleac/NOT en RVU., 2000; 1147
          - NederlandE; plan voor de lancering van een educatief themakanaal door Teleac/NOT en de RVU met bijlage business plan (versie 2.0)., 2005; 1148
          - Strategisch beleidsplan voor een eventueel gefuseerde educatieve omroeporganisatie RVU-Teleac/NOT., 2005; 1480
          - Stuurgroep RVU-Teleac/NOT; vergaderstukken., 2005; 1771
          - Stuurgroep RVU-Teleac/NOT; vergaderstukken., 2006; 1772
          - Rapport: Versterking van de educatieve functie van de Publieke Omroep. Voorstel voor de inrichting van een educatief centrum (versie 15 april 2005)., 1773
          - Concept-rapport aan de stuurgroep RVU-Teleac/NOT omzake nadere analyse van de ontwikkeling van vermogen en resultaat alsook de interne organisatie en interne beheersing., 2005; 1776
          - Correspondentie over intensivering., 2005 - 2006; 1284
          - Concept financiele rapportage aan de stuurgroep RVU-Teleac/NOT waarbij inzicht verstrekt wordt in de financiele en organisatorische positie van Teleac/NOT., 2006; 1777
      - Representatie, jubilea, C2.1.4
        - Antwoordkaart voor de nieuwjaarsreceptie op 7 januari 1997., 1996; 1895
        - Kerst/nieuwjaarskaart 1997 en 1999 (2 uitvoeringen)., 1997 - 1999; 292
        - Uitnodiging voor de nieuwjaarsreceptie op 10 januari 2000., 1999; 71
        - 'Licht uit, spot aan' (uitnodiging nieuwjaarsbijeenkomst 2001)., 1294
        - Teleac en NOT 5 jaar samen, felicitatiekaart met envelop., 2001; 1520
        - 40 jaar boeiend, jubileum: relatiebijeenkomst 26 september, mediafeest 4 oktober en jubileumfeest 21 november, met evaluatie., 2003; 778
        - Krantenknipels rondom 40 jarig bestaan., 2003; 1011
    - Bestuurssamenstelling en -werkwijze, C2.2
      - Bestuur, C2.2.1
        - Overzichten leden., 1996 - 2003; 1065
        - Memo over vergoedingen bestuur en programmaraden., 2001; 1519
        - Regelingen goed bestuur., 2005; 1246
        - Richtlijnen en regelingen goed bestuur en integriteit., 2006; 1660
      - Directie, C2.2.2
        - Profiel programmadirecteur en competenties directie., 2001 - 2005; 1481
        - Directierbeleid 2004/2005; presentatie door Arie Smit en Aart van der Want op 30 november 2004., 1679
    - Financiën, C2.3
      - Begrotingen, C2.3.1
        - Begroting 1997., 60
        - Begroting 1998., 540
        - Begroting 1999., 1998; 569
        - Begroting 2000 en begroting 2000 uitgeverij., 1999; 570
        - Begroting 2001 en prognose 2001., 2000 - 2001; 571
        - Begroting 2002 (in guldens en in euro's) en prognose 2002., 2001 - 2002; 572
        - Begroting 2003., 2002; 573
        - Begroting 2004., 2003; 574
        - Begroting 2005., 2004; 575
        - Begroting 2006., 2005; 576
        - Begroting 2007., 2006; 577
        - Begroting 2009., 2008; 578
        - Meerjarenbegroting 2000-2003., 1999; 568
      - Rekeningen, C2.3.2
        - Financieel jaarverslag 1996 met accountantsverklaring, machtiging en rapport inzake accountantsverklaring en verkorte financiële verantwoording., 1997; 59
        - Financieel jaarverslag 1997 en verkorte financiële verantwoording., 1998; 541
        - Financieel jaarverslag 1998 en verkorte financiële verantwoording., 1999; 490
        - Financieel jaarverslag 1999., 2000; 579
        - Financieel jaarverslag 2000 en accountantsverslag 2000., 2001; 583
        - Financieel jaarverslag 2001 en jaaroverzichten bij de jaarrekening 2001 in euro's., 2002; 584
        - Financieel jaarverslag 2002 en accountantsverslag 2002., 2003; 585
        - Financieel jaarverslag 2003, accountantsverslag 2003 en machtiging met accountantsverklaring., 2004; 588
        - Financieel jaarverslag 2004, accountantsverslag 2004 en machtiging met accountantsverklaring en verkorte financiële verantwoording 2004., 2005; 589
        - Financieel verslag per 30 juni 1996 van Jeugdeducatie met accountantsverklaring., 542
        - Grootboek 1997., 549
        - Grootboek 1997: projekt kosten (historisch overzicht kostendragers)., 548
        - Grootboek 1998., 546
        - Grootboek 1998: projekt kosten (historisch overzicht kostendragers)., 547
      - Overige financiële aangelegenheden, C2.3.3
        - Project financiering; notitie 'Evaluatie en vooruitblik' en de overzichten nr.44 en nr.45., 1996; 1040
          voor voorgaande stukken zie inventarisnummer 1039
        - Analyse van verkoop boeken volwasseneneducatie 1990-1997., 1998; 1386
        - Bestedingsplan reserve voor programmadoeleinden (kopie)., 2004; 1514
        - Brief aan Commissariaat voor de Media over de 25% inhouding op de omroepbudgetten., 2004; 1515
        - Verslag audit 2004., 2005; 1290
        - Verslag audit 2007., 925
        - Managementletter 1998., 1998 - 1999; 538
        - Managementletter 1999., 1999 - 2000; 580
        - Managementletter 2000., 2001; 581
        - Managementletter 2001., 2002; 586
        - Managementletter 2002., 2003; 582
        - Managementletter 2003., 2004; 587
    - Bureau en personeel, C2.4
      - Personeel, C2.4.1
        - Administratieve organisatie, C2.4.1.1
          - Projectnummerlijsten., 2000 - 2001; 782
          - Samenvoeging RVE-volwasseneducatie 2 en 3., 2000 - 2003; 1146
          - Uitdraai van de presentatie van het Communicatieplan najaar 2001 van de afdeling Communicatie., 1475
          - Branding, merkenbeleid en de leader notitie van de afdeling Communicatie., 2001; 1476
          - Richtlijnen voor het uitbesteden van Radio- en Televisieproducties., 2001; 1518
          - Rapport; 'Zo werkt 't bij Besturing en Budgettering TV-producties' (versie 27 augustus 2002)., 1140
          - Rapport; 'Zo werkt 't bij stafafdelingen' (versie 8 oktober 2003)., 1025
          - Rapport; 'Zo werkt 't bij TV producties en eindregie' (versie 8 oktober 2003)., 1060
          - Samenvoeging afdelingen Beleid, Ontwikkeling en Advies (BOA) en Communicatie., 2005 - 2006; 1276